# 转租赁分类判断

提问人：SHHgo 时间：2022-06-08 17:14:03
@chenyiwei 请教陈版~
背景： 2021 年 1 月，A公司与B公司（以下简称“出租人”）签订租赁协议，约定将厂房（以下简称”租赁标的“出租给A。租赁期限 2021 年 1 月 1 日起至 2037 年 12 月 31 日止（共 17 年）。
租赁用途：生产办公。每年租赁金额 500 万。承租人变更租赁用途的，需征得甲方书面许可。
A公司签订租赁合同后，以相同的租赁价格 500 万于 2021 年 1 月 1 日转租给其控制的生产厂及供应商生产厂，签订租赁合同，约定租赁期 1 年，到期重新签订租赁协议，一般 1 年。
问题：
1 、该项转租赁是否应当分类为融资租赁？
2 、若分类为融资租赁，转租租赁期如何确认？是否依据CAS 21:第十五条”租赁期，是指承租人有权使用租赁资产且不可撤销的期间。“确认租赁期？
3 、若转租租赁期判断为 17 年，假设在转租赁期间 2025 年生产厂不在租赁，转租赁业务终止，A公司是否应当作为融资租赁变更，以租赁变更生效日前的租赁投资净额作为重新确认使用权资产的账面价值？依据为：按照CAS21：第 44 条。
4 、由于转租赁收入和租赁费用一致，其现金流的流入流出一致，转租赁是否可以简单作为经营租赁处理？依据是什么？

回答人：chenyiwei
对于此处转租赁性质的判断，关键是在于合理确定转租赁的租赁期。鉴于原租赁的租赁期是 17 年，租金固定；而转租赁是一年一签，但承租人是关联方。建议参考《计学精要 2021 》第三章第四节“4.2 固定租赁期 1 年+12个月滚动续期选择权的处理”中的提示，合理确定转租赁的租赁期，根据转租租赁期站原租赁的租赁期的长度以及其他相关考虑因素，判断转租赁的性质。例如，生产厂是否在转租赁的厂房中进行了重大的定制或改造投资；本企业或关联方对该生产厂日后的发展规划；如果不再租赁（变更租赁场所）的潜在损失和成本等。
若转租租赁期判断为 17 年，假设在转租赁期间 2025 年生产厂不在租赁，转租赁业务终止，A公司应当作为融资租赁变更，以租赁变更生效日前的租赁投资净额作为重新确认使用权资产的账面价值

提问人：wx_62f3623169d2 时间：2022-11-07 12:53:24
陈老师，我也遇到了这种转租的情况，我们下属一家子公司出租其中两层给母公司作为办公场所，租赁合同也是一年一签订，但并不确定会持续多少年，请问这种情况下是否能作为经营租赁出租？确认其他业务收入之后，是否需要确认相关成本呢？因为该子公司是融资租赁，每月计提使用权资产折旧和利息支出，没有办法区分出租给母公司的这两层的成本呢。望陈老师解答，十分感谢

回答人：chenyiwei
可以站在母公司角度考虑下租赁期可能多长。如无法确定，作为经营租赁也可以接受。